

BEATRIZ PÉREZ-MEDEL

Desarrollador Web

He cursado recientemente un Bootcamp, con el cual he descubierto una pasión y mi próximo destino laboral.

Durante los últimos 14 años me he dedicado al mundo audiovisual, donde he aprendido a organizar y optimizar el trabajo, identificar prioridades, trabajar en equipo y bajo presión.

Me gustan las tecnologías, los retos y aprender cosas nuevas.

CONTACTO:

(+34) 652 81 94 42 bpml2001@hotmail.com www.linkedin.com/in/beatriz-pérezmedel https://github.com/beaperezm

https://my-cv-dusky.vercel.app/
Madrid

FORMACIÓN

BOOTCAMP FULL STACK DEVELOPER (2022-2023)

Upgrade-Hub

PRODUCCIÓN FOTOGRÁFICA (2022)

Ondas Formación

LICENCIATURA COMUNICACIÓN AUDIOVISUAL (2002-2007)

Universidad Complutense de Madrid

EXPERIENCIA

DISEÑADORA GRÁFICA (2012-2022)

Reonlt

- Organización y creación de diferentes animaciones con After Effects, Photoshop e Illustrator.
- * Comunicación con los diferentes departamentos.
- Realización de diferentes plantillas para la automatización de gráficos, para lograr la mejor optimización del departamento.

CONTROL DE CALIDAD (2008-2012)

CatenonBoi Media Global Solutions

- Control de calidad de publicidades y promociones
- * Envío a los diferentes centros de emisión.
- Contacto entre diferentes departamentos y diferentes países.

TÉCNICO EN VIDEOTECA (2007-2008)

Molinare

 Organización, clasificación y distribución de material video gráfico.

MINUTADORA (2007)

RGR

Seguimiento de diferentes canales de televisión.

APTITUDES TÉCNICAS

нтмі CSS JAVASCRIPT FRONT-END ANGULAR REACT JS NODE JS MYSQL MONGO DB **BACK-END** PHP SYMFONY POSTMAN LIGHTROOM LrC Ae PHOTOSHOP DISEÑO AFTER EFFECTS ILLUSTRATOR



INGLÉS — Nivel Medio (B2)